臺灣基隆地方法院刑事判決　　　　　　　 100年度易字第20號
公　訴　人　臺灣基隆地方法院檢察署檢察官
被　　　告　陳漢陽
上列被告因竊盜等案件，經檢察官提起公訴（99年度偵字第5986
號），嗣被告於本院準備程序就被訴事實均為有罪之陳述，經本
院告知被告簡式審判程序意旨，並經被告、檢察官同意後，本院
裁定改依簡式審判程序審理、判決如下：
    主  文
陳漢陽犯如附表編號1至編號7所犯罪名之罪，均累犯，各處如附
表編號一至編號七科刑欄所示之刑，如易科罰金，均以新臺幣壹
仟元折算壹日。應執行有期徒刑拾壹月，如易科罰金，以新臺幣
壹仟元折算壹日。
    事  實
一、陳漢陽（原名：陳宗碧，民國91年12月10日改名為陳漢陽）
    前因竊盜案件，經本院於94年12月30日，以94年度訴字第10
    05號判處有期徒刑1年、6月，應執行有期徒刑1年4月確定；
    再因連續竊盜案件，由本院於95年10月14日，以95年度基簡
    字第960號判處有期徒刑4月確定。嗣因中華民國九十六年罪
    犯減刑條例之公布施行，上開二案嗣經減刑，並合併定應執
    行有期徒刑10月確定，於96年6 月26日縮短刑期假釋出監，
    所餘刑期並付保護管束，至97年1 月31日保護管束期滿未經
    撤銷，其未執行之刑，以已執行論（構成累犯）。其又因竊
    盜案件，經本院於98年3月20日，以98年度易字第112號判處
    應執行有期徒刑6 月確定（以下簡稱甲案）；其復因竊盜案
    件，經本院於99年1月20日，以98年度易字第584號判處有期
    徒刑1年6月後，當事人不服並提起上訴，由臺灣高等法院以
    99年度上易字第489 號案件判決上訴駁回而確定（以下簡稱
    乙案）；其上開甲、乙案二罪刑，嗣經本院以99年度聲字第
    564號裁定合併其應執行有期徒刑1年11月確定，於99年5 月
    24日入監執行，現在臺灣基隆監獄服刑執行中。
二、詎陳漢陽仍不思悔改，復各自基於意圖為自己不法之所有，
    單獨一人徒手先後於如後附表編號1、2、3、5、6、7所示之
    時、地，趁附表所示之被害人李念蓁、黃村盛、馬素珠外出
    或未予注意之際，竊取如附表編號1、2、3、5、6、7所示被
    害人李念蓁、黃村盛、馬素珠之財物（犯罪時間、犯罪地點
    、犯罪手法、被害人、所得財物均詳如附表編號1、2、3、5
    、6、7所示），得手後隨即逃離現場，並將竊得財物花用殆
    盡。其另於附表編號4 所示之時、地，持客觀上可供兇器使
    用之長約15公分鐵製一字型螺絲起子1 支（未扣案），以該
    螺絲起子1支撬開如附表編號4所示被害人大佛禪院所有之臥
    佛殿內功德箱上鐵製鎖頭，而竊得如附表編號4 所示財物（
    犯罪時間、犯罪地點、犯罪手法、被害人、所得財物均詳如
    附表編號4 所示），得手後隨即逃離現場，並將上開螺絲起
    子1 支拋棄滅失，且將竊得財物花用殆盡。嗣被害人李念蓁
    、黃村盛報警，經警循線追查，並借提現在臺灣基隆監獄執
    行之受刑人陳漢陽偵查，經陳漢陽於偵查機關尚不知孰為犯
    罪行為人之所犯如後附表編號1至編號4所示財物（犯罪時間
    、犯罪地點、犯罪手法、被害人、所得財物均詳如附表編號
    1至4所示）時，由其主動向員警供出自己所為上揭附表編號
    1至編號4所示犯行，並主動偕同偵辦員警，共同前往如後附
    表編號1至編號4所示竊盜地點查證，並主動詳細說明其上開
    犯罪手法、行竊路線，且自首而願接受裁判。
三、案經李念蓁、黃村盛訴由基隆巿警察局移送臺灣基隆地方法
    院檢察署檢察官偵查起訴。
    理  由
壹、程序方面
一、按除被告所犯為死刑、無期徒刑、最輕本刑為三年以上有期
    徒刑之罪或高等法院管轄第一審案件者外，於法院行準備程
    序進行中，被告先就被訴事實為有罪之陳述時，審判長得告
    知被告簡式審判程序之旨，並聽取當事人、代理人、辯護人
    及輔佐人之意見後，裁定進行簡式審判程序；且受命法官行
    準備程序，與法院或審判長有同一之權限；又簡式審判程序
    之證據調查，不受刑事訴訟法第159條第1項、第161條之2、
    第161條之3、第163條之1及第164條至第170條規定之限制，
    刑事訴訟法第273條之1第1項、第279條第2項前段、第273條
    之2 分別定有明文。
二、查被告陳漢陽所犯為死刑、無期徒刑、最輕本刑為三年以上
    有期徒刑以外之罪，且非高等法院管轄第一審之案件，其於
    本院100年1月18日準備及審判程序就前揭被訴事實為均有罪
    之陳述（見本院卷第17頁），並經本院告知簡式審判程序之
    旨，並聽取當事人之意見後，本院認無不得或不宜改依簡式
    審判程序進行之處，爰依刑事訴訟法第273 條之1第1項，裁
    定本件改依簡式審判程序進行，合先敘明。
貳、實體方面
一、上揭事實，業據被告陳漢陽於本院100年1月18日準備程序、
    審判程序均坦承：我犯罪的事實及行為就是如同起訴書所載
    的，而有如後附表編號1至編號7所示等語坦認不諱（見本院
    卷第16至17頁、第21至22頁），核與被害人李念蓁、黃村盛
    、馬素珠於99年11月21日、同年11月24日、同年11月26日警
    詢時指訴、證人曾美鈴於99年11月29日警詢時證訴等情節均
    大致符合（見臺灣基隆地方法院檢察署99年度偵字第5986號
    卷第16至36頁），並有基隆市警察局第二分局信義分駐所受
    理各類案件紀錄表、監視器畫面照片5 張、被告竊取大佛禪
    院臥佛殿及正殿內之功德箱內香油錢現場圖照片6 張、監視
    器畫面照片11張、被告竊取大佛禪院福利社販賣部之財物現
    場圖照片8 張、被告竊取大佛禪院許願池內之許願金現場圖
    照片3張、監視器畫面放大照片1張、被告竊取興隆寺功德箱
    內香油錢行經路線現場圖照片7 張、被告竊取興隆寺功德箱
    內香油錢現場圖照片4 張、陳漢陽全戶戶籍資料查詢結果、
    內政部警政署刑案資訊系統查詢表等在卷可佐【見同上偵卷
    第29頁、第43頁、第45頁、第45至46頁、第47至48頁正反面
    、第48頁、第49頁、第50至51頁、第51頁反面、第52頁、第
    53至55頁】，是被告自白核與事實相符，而本件事證明確，
    被告上開犯竊盜罪、犯攜帶兇器竊盜罪等7 罪之犯行，均堪
    認定。
二、按刑法第321條第1項第3 款之攜帶兇器竊盜罪，係以行為人
    攜帶兇器竊盜為其加重條件，此所謂兇器，其種類並無限制
    ，凡客觀上足以對人之生命、身體、安全構成威脅，具有危
    險性之兇器均屬之，且祇須於行竊時攜帶此種具有危險性之
    兇器為已足，並不以攜帶之初即有行兇之意圖為必要，此最
    高法院79年度台上字第5253三號判例意旨可資參照。又上開
    所謂之「攜帶兇器」，只須行竊時攜帶具有危險性之物為已
    足，並不以將該兇器自他地攜往行竊地為必要，亦即不論其
    係於未行竊前即攜帶持有或在竊盜現場臨時拾取持用，亦不
    問該兇器為何人所有均屬之。(一)查被告持其所有一字型螺絲
    起子1 支為鐵製品，質地堅硬銳利，且其使用上開螺絲起子
    撬壞如後附表編號4 所示之功德箱上鐵製鎖頭之行為以觀，
    其所有上開未扣案之螺絲起子1 支應屬兇器無訛。核被告陳
    漢陽犯如後附表編號1、2、3、5、6、7所為，各係犯第320
    條第1項普通竊盜罪；(二)其另犯如後附表編號4所為，係犯刑
    法第321條第1項第3款攜帶兇器竊盜罪。(三)又其上開7罪間，
    各犯意不同，行為及時間均互異，應予分論併罰。(四)再被告
    有事實欄所載之前案紀錄暨科刑執行情形，有臺灣高等法院
    被告前案紀錄表在卷可稽，其於受有期徒刑之執行完畢後，
    5 年內故意再犯本案之有期徒刑以上之本罪，均為累犯，均
    應依刑法第47條第1 項之規定，各應加重其刑。(五)續查，被
    告所為如後附表編號1至編號4之普通竊盜犯行後，於偵查機
    關尚不知孰為犯人時，其主動向員警供出上揭犯行，並主動
    帶同員警至如後附表編號1至4之竊盜地點查證，並說明犯罪
    手法及路線，自首而願接受裁判，是上開如後附表編號1 至
    4 所示部分，均依刑法第62條前段規定，予以減輕其刑。
三、玆審酌被告之素行，正值壯年卻一再以行竊方式獲取財物，
    不思以勞力、正途獲取財物，為貪圖不法利益竟屢犯竊盜犯
    行，甚或攜帶凶器實行竊盜犯行，其所為對社會秩序安寧維
    護及被害人財產法益侵害甚鉅，惟本案犯罪手段平和，所得
    財物價值亦不高，而被告於上開如後附表編號1至4所示部分
    ，於犯後之偵查機關尚不知孰為犯人時，其主動向員警供出
    上揭犯行，並主動帶同員警至如後附表編號1至4之竊盜地點
    查證，並說明犯罪手法及路線，自首而願接受裁判，顯有悔
    改之意，且考量其行竊動機係困窮饑寒起盜心，僅為圖得自
    己溫飽，併就上開如後附表編號1至4所示部分，均有自首、
    累犯規定之適用，均依刑法第71條第1 項規定：「刑有加重
    及減輕者，先加後減」為之，復念及被告犯後坦承犯行，並
    有悔改之意，再參以其所竊得之行竊動機、手段、財物價值
    、智識程度、職業、經濟狀況並不富裕等一切情狀，爰各量
    處如附表編號1至編號7「宣告刑」欄所示之刑，如易科罰金
    ，均以新臺幣壹仟元折算壹日，再定其應執行之刑如主文所
    示，如易科罰金，以新臺幣壹仟元折算壹日，以鼓勵有悔改
    決心之被告，及時醒悟，用啟自新，永不再行竊。
據上論斷，應依刑事訴訟法第273條之1第1項、第299條第1 項前
段，刑法第320條第1項、第321條第1項第3款、第47條第1項、第
62條前段、第41條第1項前段、第51條第5款，刑法施行法第1 條
之1，判決如主文。
本案經檢察官翁春鈴到庭執行職務。
中    華    民    國    100    年    1    月    31    日
                       刑事第四庭法  官 施添寶
以上正本證明與原本無異。
如不服本判決應於收受送達後10日內向本院提出上訴書狀，並應
敘述具體理由；其未敘述上訴理由者，應於上訴期間屆滿後20日
內向本院補提理由書（均須按他造當事人之人數附繕本）「切勿
逕送上級法院」。告訴人或被害人如對於本判決不服者，應具備
理由請求檢察官上訴，其上訴期間之計算係以檢察官收受判決正
本之日期為準。
中    華    民    國    100    年    1    月    31    日
                                 書記官 施鴻均
附錄：本案論罪科刑法條全文
刑法第320條
意圖為自己或第三人不法之所有，而竊取他人之動產者，為竊盜
罪，處五年以下有期徒刑、拘役或五百元以下罰金。
意圖為自己或第三人不法之利益，而竊佔他人之不動產者，依前
項之規定處斷。
前二項之未遂犯罰之。
中華民國刑法第321條（加重竊盜罪）
犯竊盜罪而有左列情形之一者，處六月以上、五年以下有期徒刑
：
一、於夜間侵入住宅或有人居住之建築物、船艦或隱匿其內而犯
    之者。
二、毀越門扇、牆垣或其他安全設備而犯之者。
三、攜帶兇器而犯之者。
四、結夥三人以上而犯之者。
五、乘火災、水災或其他災害之際而犯之者。
六、在車站或埠頭而犯之者。
前項之未遂犯罰之。
附表：被告行竊之犯罪時間、犯罪地點、犯罪手法、被害人、所
      得財物均詳如下編號1至編號7所示
┌──┬─────┬──────┬───────┬─────┬────┬─────┬─────┐
│編號│行竊時間  │行竊地點、工│竊取方式      │竊得物品  │被害人  │是否自首  │宣告刑    │
│    │          │具          │              │          │        │          │          │
├──┼─────┼──────┼───────┼─────┼────┼─────┼─────┤
│1   │98年6月中 │基隆市○○路│陳漢陽見廟方未│約300元（1│李念蓁。│是        │陳漢陽犯竊│
│    │旬某日    │17號大佛禪院│將販賣部之鑰匙│元硬幣）。│        │          │盜罪，累犯│
│    │          │販賣部。    │取下，遂單獨一│          │        │          │，處有期徒│
│    │          │            │人趁機進入販賣│          │        │          │刑貳月，如│
│    │          │            │部，並以徒手竊│          │        │          │易科罰金，│
│    │          │            │取李念蓁所有置│          │        │          │以新臺幣壹│
│    │          │            │放櫃臺上之新臺│          │        │          │仟元折算壹│
│    │          │            │幣（下同）300 │          │        │          │日。      │
│    │          │            │元（1元零錢） │          │        │          │          │
│    │          │            │，得手後花用殆│          │        │          │          │
│    │          │            │盡。          │          │        │          │          │
├──┼─────┼──────┼───────┼─────┼────┼─────┼─────┤
│2   │98年6月間 │基隆市○○路│陳漢陽見廟方未│燒邁、水餃│李念蓁。│是        │陳漢陽犯竊│
│    │某日（上開│17號大佛禪院│將販賣部之鑰匙│、泡麵、舒│        │          │盜罪，累犯│
│    │犯罪事實1 │販賣部。    │取下，遂單獨一│跑、義美夾│        │          │，處有期徒│
│    │之翌日）  │            │人趁機進入販賣│心酥及免洗│        │          │刑貳月，如│
│    │          │            │部，並以徒手竊│筷數雙。  │        │          │易科罰金，│
│    │          │            │取李念蓁所有置│          │        │          │以新臺幣壹│
│    │          │            │放在販賣部內之│          │        │          │仟元折算壹│
│    │          │            │燒邁、水餃、泡│          │        │          │日。      │
│    │          │            │麵、舒跑、義美│          │        │          │          │
│    │          │            │夾心酥及免洗筷│          │        │          │          │
│    │          │            │數雙得手，嗣後│          │        │          │          │
│    │          │            │供己食用殆盡。│          │        │          │          │
├──┼─────┼──────┼───────┼─────┼────┼─────┼─────┤
│3   │99年4月下 │基隆市○○路│陳漢陽見大佛禪│500元。   │黃村盛。│是        │陳漢陽犯竊│
│    │旬某日    │17號中正公園│院臥佛殿內四下│          │（即大佛│          │盜罪，累犯│
│    │          │大佛禪院臥佛│無人，遂單獨一│          │禪院廟公│          │，處有期徒│
│    │          │殿內。      │人以雙面膠黏板│          │）      │          │刑貳月，如│
│    │          │            │後面綁一條線伸│          │        │          │易科罰金，│
│    │          │            │入功德箱內，竊│          │        │          │以新臺幣壹│
│    │          │            │取香油錢500元 │          │        │          │仟元折算壹│
│    │          │            │得手，並將上開│          │        │          │日。      │
│    │          │            │雙面膠黏板丟棄│          │        │          │          │
│    │          │            │，香油錢500元 │          │        │          │          │
│    │          │            │則於得手後花用│          │        │          │          │
│    │          │            │殆盡。        │          │        │          │          │
├──┼─────┼──────┼───────┼─────┼────┼─────┼─────┤
│4   │99年4月下 │基隆市○○路│陳漢陽單獨一人│約300多元 │黃村盛。│是        │陳漢陽犯攜│
│    │旬某日    │17號中正公園│攜帶其所有客觀│、人民幣、│（即大佛│          │帶凶器竊盜│
│    │          │大佛禪院臥佛│上足以殺傷人之│港幣及泰幣│禪院廟公│          │罪，累犯，│
│    │          │殿內。      │生命、身體，可│等物。    │）      │          │處有期徒刑│
│    │          │            │供兇器使用，長│          │        │          │陸月，如易│
│    │          │            │度約15公分之鐵│          │        │          │科罰金，以│
│    │          │            │製一字型螺絲起│          │        │          │新臺幣壹仟│
│    │          │            │子1支（未扣案 │          │        │          │元折算壹日│
│    │          │            │），並持上開螺│          │        │          │。        │
│    │          │            │絲起子撬壞置於│          │        │          │          │
│    │          │            │臥佛殿內功德箱│          │        │          │          │
│    │          │            │上之鐵製鎖頭，│          │        │          │          │
│    │          │            │竊取其內之香油│          │        │          │          │
│    │          │            │錢約300多元、 │          │        │          │          │
│    │          │            │人民幣、港幣及│          │        │          │          │
│    │          │            │泰幣等物得手後│          │        │          │          │
│    │          │            │，隨即將螺絲起│          │        │          │          │
│    │          │            │子及外幣丟棄於│          │        │          │          │
│    │          │            │禪院旁邊的草叢│          │        │          │          │
│    │          │            │，其餘300多元 │          │        │          │          │
│    │          │            │則花用殆盡。  │          │        │          │          │
├──┼─────┼──────┼───────┼─────┼────┼─────┼─────┤
│5   │99年4月間 │基隆市○○路│陳漢陽單獨一人│10元硬幣1 │黃村盛。│否        │陳漢陽犯竊│
│    │某日      │17號中正公園│，以竹竿黏口香│枚。      │（即大佛│          │盜罪，累犯│
│    │          │大佛禪院許願│糖之方式，在基│          │禪院廟公│          │，處有期徒│
│    │          │池。        │隆市○○路17號│          │）      │          │刑月，如│
│    │          │            │中正公園大佛禪│          │        │          │易科罰金，│
│    │          │            │院許願池內，竊│          │        │          │以新臺幣壹│
│    │          │            │取10元硬幣1枚 │          │        │          │仟元折算壹│
│    │          │            │得手，並將上開│          │        │          │日。      │
│    │          │            │竹竿、口香糖丟│          │        │          │          │
│    │          │            │棄在現場旁邊的│          │        │          │          │
│    │          │            │草叢中，10元硬│          │        │          │          │
│    │          │            │幣則於得手後花│          │        │          │          │
│    │          │            │用殆盡。      │          │        │          │          │
├──┼─────┼──────┼───────┼─────┼────┼─────┼─────┤
│6   │99年3月底 │基隆市○○路│陳漢陽單獨一人│約2000多元│馬素珠。│否        │陳漢陽犯竊│
│    │某日      │8 號中正公園│，在基隆市壽山│。        │        │          │盜罪，累犯│
│    │          │興隆寺。    │路8號中正公園 │          │        │          │，處有期徒│
│    │          │            │興隆寺內，見四│          │        │          │刑月，如│
│    │          │            │下無人，遂以徒│          │        │          │易科罰金，│
│    │          │            │手用力推擠破壞│          │        │          │以新臺幣壹│
│    │          │            │寺內擺放之木質│          │        │          │仟元折算壹│
│    │          │            │功德箱下面的取│          │        │          │日。      │
│    │          │            │幣口，竊取其內│          │        │          │          │
│    │          │            │香油錢約2000多│          │        │          │          │
│    │          │            │元得手，嗣後花│          │        │          │          │
│    │          │            │用殆盡。      │          │        │          │          │
├──┼─────┼──────┼───────┼─────┼────┼─────┼─────┤
│7   │99年4月中 │基隆市○○路│陳漢陽單獨一人│約5000多元│馬素珠。│否        │陳漢陽犯竊│
│    │旬某日    │8 號中正公園│，在基隆市壽山│。        │        │          │盜罪，累犯│
│    │          │興隆寺。    │路8號中正公園 │          │        │          │，處有期徒│
│    │          │            │興隆寺內，見四│          │        │          │刑月，如│
│    │          │            │下無人，遂直接│          │        │          │易科罰金，│
│    │          │            │以腳用力踹壞寺│          │        │          │以新臺幣壹│
│    │          │            │內擺放之木質功│          │        │          │仟元折算壹│
│    │          │            │德箱下面的取幣│          │        │          │日。      │
│    │          │            │口，竊取其內香│          │        │          │          │
│    │          │            │油錢約5000多元│          │        │          │          │
│    │          │            │得手，嗣後花用│          │        │          │          │
│    │          │            │殆盡。        │          │        │          │          │
└──┴─────┴──────┴───────┴─────┴────┴─────┴─────┘